ACORDAO-COMPLETO-2387932

ACÓRDÃO DE RELAÇÃO

ACÓRDÃO DE RELAÇÃO 14191/2019 ATA 44/2019 - PRIMEIRA CÂMARA

Acórdão 14191/2019-TCU-Primeira Câmara
Vistos, relacionados e discutidos estes autos de recurso de reconsideração, interposto pela Construtora Realiza Ltda. - Me (R001, peça 55) , contra o Acórdão 4787/2019-TCU-Primeira Câmara (peça 32) , por meio do qual esta Corte julgou irregulares as contas da responsável e lhe aplicou débito solidário;
Considerando que a notificação da decisão ocorreu em 26/8/2019 (peça 51) e que, o presente recurso foi interposto em 11/9/2019 (peça 55) ; expirado, portanto, o prazo de 15 (quinze) dias estabelecido no art. 33 da Lei 8.443/1992;
Considerando que o parágrafo único do art. 32 da Lei 8.443/92 e o § 2º do art. 285 do Regimento Interno do TCU não autoriza o conhecimento de recurso de reconsideração intempestivo, salvo em razão da superveniência de fatos novos;
Considerando que a análise do recurso pela Serur demonstrou que os elementos apresentados não suprem a exigência necessária para que seja relevada a intempestividade;
	Considerando os pareceres uniformes da Secretaria de Recursos e do Ministério Público junto ao Tribunal no sentido do não-conhecimento do presente recurso, por intempestivo e não apresentar fatos novos;
	Os Ministros do Tribunal de Contas da União, reunidos em Sessão da Primeira Câmara, ACORDAM, por unanimidade, com fundamento no art. 32, parágrafo único, da Lei 8.443/1992 c/c o art. 285, caput e § 2º, do Regimento Interno do TCU, em não conhecer do recurso de reconsideração interposto pela Construtora Realiza Ltda., por restar intempestivo e não apresentar fatos novo e dar ciência deste acórdão à recorrente, bem como do exame de admissibilidade de peça 57.
1. Processo TC-Processo 035.128/2015-1 (TOMADA DE CONTAS ESPECIAL) 
	1.1. Responsáveis: Aracelia Maria de Sousa (XXX.812.403-XX) ; Construtora Realiza Ltda - Me (12.062.576/0001-62) ; Prefeitura Municipal de Bertolínia - PI (06.554.034/0001-04) 
	1.2. Recorrente: Construtora Realiza Ltda - Me (12.062.576/0001-62) 
	1.3. Órgão/Entidade: Prefeitura Municipal de Bertolínia - PI
	1.4. Relator: Ministro Walton Alencar Rodrigues
	1.5. Representante do Ministério Público: Procurador Marinus Eduardo De Vries Marsico
	1.6. Relator da deliberação recorrida: Ministro-Substituto Marcos Bemquerer Costa
	1.7. Unidades Técnicas: Secretaria de Recursos (SERUR) ; Secretaria de Controle Externo de Tomada de Contas Especial (SecexTCE) .
	1.8. Representação legal: Jose Norberto Lopes Campelo (2.594/OAB-PI) e outros, representando Construtora Realiza Ltda - Me; Marcus Vinicius Santos Spindola Rodrigues (12.276/OAB-PI) e outros, representando Luciano Fonseca de Sousa; Leonardo Burlamaqui Ferreira (12795/OAB-PI) , representando Aracelia Maria de Sousa. 
	1.9. Determinações/Recomendações/Orientações: não há.

Primeira Câmara

Prefeitura Municipal de Bertolínia - PI

Aracelia Maria de Sousa (XXX.812.403-XX); Construtora Realiza Ltda - Me (12.062.576/0001-62); Prefeitura Municipal de Bertolínia - PI (06.554.034/0001-04)

ACORDAO-COMPLETO-2543727

Acórdão 1784/2022 - Plenário

WALTON ALENCAR RODRIGUES

Ministro-Substituto Marcos Bemquerer Costa

Jose Norberto Lopes Campelo (2.594/OAB-PI) e outros, representando Construtora Realiza Ltda - Me; Marcus Vinicius Santos Spindola Rodrigues (12.276/OAB-PI) e outros, representando Luciano Fonseca de Sousa; Leonardo Burlamaqui Ferreira (12795/OAB-PI), representando Aracelia Maria de Sousa.

Procurador Marinus Eduardo De Vries Marsico

TOMADA DE CONTAS ESPECIAL (TCE)

Secretaria de Recursos (SERUR); Secretaria de Controle Externo de Tomada de Contas Especial (SecexTCE).